【裁判字號】    99,交易,564
【裁判日期】    990930
【裁判案由】    過失傷害
【裁判全文】
臺灣板橋地方法院刑事判決             99年度交易字第564號
公  訴  人  臺灣板橋地方法院檢察署檢察官
被      告  甲○○
上列被告因過失傷害案件，經檢察官提起公訴（99年度調偵字第
1355 號 ），本院判決如下：
    主  文
甲○○從事業務之人，因過失傷害人，處有期徒刑貳月，如易科
罰金以新臺幣壹仟元折算壹日。
    事  實
一、甲○○於民國（下同）99年1 月間，係以駕駛1950-FE 號自
    用小客車載運雞隻及攤位用品前往台北縣三峽鎮○○街內市
    場販售為業，為從事駕駛業務之人，於99年1 月4 日6 時41
    分許，駕駛上開自用小貨車沿台北縣三峽鎮○○路往鶯歌方
    向行駛，在行經設有燈光號誌之復興路與民生街之交岔路口
    處，欲左轉進入民生街內時，應注意汽車行駛至交岔路口，
    其行進、轉彎，應依下列規定：七、轉彎車應讓直行車先行
    」，且按諸當時之天候、光線、號誌、路況等一切情狀，復
    無甲○○不能注意之情形，竟疏未注意往三峽方向之對向車
    道上適有由未經考取重型機車駕駛執照之乙○○所違規騎用
    ，惟亦疏未注意其車前適有由甲○○所駕駛上開自用小貨車
    正左轉欲進入民生街乙情之PG9-173 號機車，正自復興路對
    向車道行駛而來，仍逕行左轉，致遭乙○○所騎用上開機車
    之車頭處撞及甲○○所駕駛上開自用小貨車之右後輪車鈑處
    而人車倒地，並因之受有右脛骨開放性骨折之傷害。嗣甲○
    ○於警員洪順發到場處理發覺上情前，先行主動向警員洪順
    發陳述上開肇事之經過，並於事後接受本院之審判。
二、案經甲○○自首及乙○○訴由台北縣政府警察局三峽分局報
    請臺灣板橋地方法院檢察署檢察官偵查起訴。
    理  由
一、訊據被告甲○○固坦承於係以駕駛上開自用小貨車載運雞隻
    及攤位用品前往民生街內市場販售為業，而於上開時地左轉
    進入民生街時，遭告訴人乙○○所騎用上開機車撞及肇事，
    並因之受有上述傷害之結果，而有過失責任等情不諱，惟辯
    稱：本件車禍乙○○亦同有相當之過失責任云云。經查：被
    告於上開時地係以駕駛上開自用小貨車載運雞隻及攤位用品
    前往民生街內市場販售為業，而於上開時地左轉進入民生街
    時，遭告訴人乙○○所騎用上開機車撞及肇事，並因之受有
    上述傷害之結果等情，業據被告於本院審理時供承不諱，核
    與告訴人乙○○此部分指訴之情節相符，復有道路交通事故
    調查報告表（一）（二）、現場圖、肇事現場、車輛照片22
    紙及告訴人乙○○所提出恩主公醫院99年2 月2 日出具之診
    斷證明書乙紙，在卷可稽，足堪認定。又按「汽車行駛至交
    岔路口，其行進、轉彎，應依下列規定：七、轉彎車應讓直
    行車先行」，道路交通安全規則第102 條第1 項第7 款定有
    明文，且按諸當時之天候、光線、號誌、路況等一切情狀，
    復無被告不能注意之情形，竟疏未注意往三峽方向之對向車
    道上適有由告訴人乙○○所騎用之上開機車，正自復興路對
    向車道行駛而來，仍逕行左轉，致遭告訴人乙○○所騎用上
    開機車之車頭處撞及被告所駕駛上開自用小貨車之右後輪車
    鈑處而人車倒地，並因之受有右脛骨開放性骨折之傷害，則
    被告就告訴人乙○○所受上述傷害之結果，顯有過失責任，
    且其間亦存有相當因果關係，至為灼然。雖告訴人乙○○於
    上開時地騎用上開機車欲直行通過上開交岔路口時，亦有疏
    未注意其車前適有由被告所駕駛上開自用小貨車正左轉欲進
    入民生街乙情，仍騎用上開機車直行進入上開交岔路口內，
    發生本件車禍肇事，而就本件車禍之發生亦同有相當之過失
    責任，惟仍不足影響本院對被告就本件車禍所負上開過失責
    任之認定，附此敘明。被告上開犯行已臻明確，應予依法論
    科。
二、查被告於上開時間係以駕駛上開自用小貨車載運雞隻及攤位
    用品前往民生街內市場販售為業，為從事駕駛業務之人，核
    被告所為，係犯刑法第284 條第2 項前段之業務過失傷害罪
    。又被告於本件肇事後，警員洪順發到場處理發覺上情前，
    先行主動向警員洪順發陳述上開肇事之經過，此有台北縣政
    府警察局三峽分局道路交通事故肇事人自首情形紀錄表乙紙
    可佐，被告復於事後接受本院之審判，已符刑法第62條前段
    規定「自首」之要件，應依同法之規定，減輕其刑。爰審酌
    被告、告訴人乙○○2 人本件車禍之過失程度、告訴人乙○
    ○所受傷害之輕重及被告犯罪後之態度等一切情狀，量處如
    主文所示之刑，並諭知易科罰金之折算標準，以資懲儆。
據上論斷，應依刑事訴訟法第299 條第1 項前段，刑法284 條第
2 項前段、第62條前段、第41條第1 項前段，刑法施行法第1 條
之1 第1 項、第2 項前段，判決如主文。
本案經檢察官吳孟竹到庭執行職務。
中    華    民    國    99    年    9     月    30    日
                    交通法庭  法  官  林 晏 鵬
以上正本證明與原本無異
如不服本判決應於送達後10日內向本院提出上訴狀
                              書記官  陳映孜
中    華    民    國    99    年    9     月    30    日
附錄法條：刑法第284條
中華民國刑法第284條
（過失傷害罪）
因過失傷害人者，處 6 月以下有期徒刑、拘役或 5 百元以下罰
金，致重傷者，處 1 年以下有期徒刑、拘役或 5 百元以下罰金
。
從事業務之人，因業務上之過失傷害人者，處 1 年以下有期徒
刑、拘役或 1 千元以下罰金，致重傷者，處 3 年以下有期徒刑
、拘役或 2 千元以下罰金。

司法院資訊處製作；財團法人民間司法改革基金會備份。
